臺灣彰化地方法院交通事件裁定　九十六年度交聲字第三五三號
原處分機關　交通部公路總局臺中區監理所彰化監理站
異　議　人
即受處分人　甲○○
上列受處分人因違反道路交通管理處罰條例案件，對於交通部公
路局臺中區監理所彰化監理站九十六年四月十七日所為之處分（
彰監四字第裁六四─Ｉ00000000號），聲明異議，本院
裁定如下：
    主  文
異議駁回。
    理  由
一、原處分機關係以：本案為彰化縣警察局彰化分局於民國九十
    六年二月二十五日以彰警交字第Ｉ00000000號違規
    通知單，當場舉發異議人即受處分人甲○○駕駛車牌號碼五
    Ｋ─七七０二號自小客車，於同日下午一時三十分許，在彰
    化縣彰化市○○路與陳稜街口「闖紅燈」違規，爰依道路交
    通管理處罰條例第五十三條第一項、第六十三條第一項之規
    定裁處新臺幣（下同）二千七百元，並記違規點數三點等語
    。異議人即受處分人甲○○則以：伊並無闖紅燈之行為，通
    過上開路口時，路口號誌為綠燈，且舉發員警於當場舉發時
    欺騙伊罰單一張一千多元，惟其事後查詢竟高達二千七百元
    ，顯與員警所稱之罰鍰金額不符云云而提出聲明異議。
二、按「汽車駕駛人，行經有燈光號誌管制之交岔路口闖紅燈者
    ，處新臺幣一千八百元以上五千四百元以下罰鍰。」，道路
    交通管理處罰條例第五十三條第一項定有明文。又汽車駕駛
    人有前開道路交通管理處罰條例第五十三條第一項所定之情
    形時，除依原條文處罰鍰外，並予記點三點，道路交通管理
    處罰條例第六十三條第一項第三款亦著有明文。
三、經查：異議人即受處分人於本院訊問時，坦承其有於九十六
    年二月二十五日下午一時三十分許，駕駛車牌號碼五Ｋ─七
    七０二號自小客車，沿彰化縣彰化市○○路往陳稜路口方向
    行駛並經過陳稜路口等情。又異議人駕駛前開自小客車行經
    彰化縣彰化市○○路與陳稜路口時，確有闖越紅燈之違規行
    為一節，已據證人即當場目睹其情之舉發員警乙○○於本院
    訊問時到庭具結證稱：「（問：本件是否是你當場舉發？）
    是的。（問：舉發經過情形為何？）．．．異議人當時駕駛
    自小客車從中正路往火車站的方向行駛，當時中正路往陳稜
    路口的中正路直行的燈號是紅燈，異議人的車輛並不是路口
    前的第一部車，好像是第二部或第三部車，當時異議人從他
    左側旁邊超越第一輪車穿越路口，而且異議人穿越路口停止
    線時，當時的燈號還是紅燈，我就先吹哨子警告異議人，之
    後異議人駕車經過我們，我就攔停異議人，馬上告知異議人
    他闖紅燈。（問：當時看到異議人車輛闖紅燈時，與異議人
    的距離為何？）該路口稍微轉彎，約距離五十公尺，我確定
    我看的很清楚。我的視力都是一點二，尤其異議人並不是第
    一部車，他從左側超車出來，所以看的很明顯。（問：當異
    議人闖紅燈那一刻，紅燈已經亮多久？）已經亮一陣子，我
    確定異議人車輛通過路口時，號誌並不是黃燈或是綠燈，是
    紅燈。．．．（問：攔下異議人的車輛時，有無告訴異議人
    本案只要罰一千多元，要他簽名？）沒有。」等語屬實。而
    交通警察製單舉發違反道路交通管理處罰條例所列之違規事
    實，本質上為行政處分，係公務員基於職務上之權力，依法
    就特定之具體事件所為之具公法上效果之單方面行政行為，
    基於公務員為公法上行為具有公信力之原則，該行政行為本
    可被推定為真正，且依本案卷證並無任何積極證據足以證明
    舉發員警有何不當或違法之處，異議人有於上揭時、地，駕
    駛自小客車闖紅燈之違規行為，堪以認定；異議人辯稱：伊
    並未闖紅燈云云，尚無可採。從而，原處分機關爰引道路交
    通管理處罰條例第五十三條第一項、第六十三條第一項第三
    款之規定，裁處為駕駛人之異議人二千七百元，並記違規點
    數三點，合無不當；本件異議為無理由，應予駁回。
據上論斷，應依道路交通案件處理辦法第十九條，裁定如主文。
中　　華　　民　　國　九十六　年　　十　　月　三十一　日
                  交通法庭　法  官  李雅俐
以上正本證明與原本無異
如不服本裁定，應於裁定送達後5日內，向本院提出抗告狀。
中　　華　　民　　國　九十六　年　　十　　月　三十一　日
                          　書記官  陳秀娟
